【裁判字號】    89,易,3171
【裁判日期】    891013
【裁判案由】    竊盜
【裁判全文】
臺灣高雄地方法院刑事判決                        八十九年度易字第三一七一號
    公  訴  人  臺灣高雄地方法院檢察署檢察官
    被      告  乙○○
右列被告因竊盜案件，經檢察官提起公訴（八十九年度偵字第一五二二九號），暨移
送併案審理（台灣高雄地方法院檢察署八十九年度偵字第一七四八九號、台灣嘉義地
方法院檢察署八十九年度偵字第四八三九號），本院判決如左：
    主  文
乙○○連續帶兇器竊盜，累犯，處有期徒刑壹年。
    事  實
一、乙○○曾因竊盜案件，經法院判處有期徒刑三月確定，於民國八十六年一月六日
    執行完畢，猶不知警惕，復基於意圖為自己不法所有之概括犯意，連續於：(一)、
    八十九年六月十七日二十三時許，在台北市中山區○○○路○段二十四號前，利
    用賴貝姿所有車牌號碼ＡＥＷ─九一０號（警察機關移送書誤載為ＡＥＷ─０九
    一號）機車鑰匙未拔取之機會，徒手竊取該機車，得手後，留供代步之用；嗣於
    同年月二十三日二十二時許，騎乘前開機車在台北市大同區○○○路、延平北路
    口為警查獲，經移送台灣台北地方法院檢察署，由該署檢察官諭知新台幣（以下
    同）二萬元交保候傳。(二)、同年七月一日十五時三十分許，在台北市○○○路一
    六三號前，以同前方法，徒手竊取林長山管領使用中之車牌號碼ＣＪＡ─五七三
    號機車一部，得手後，將之騎往嘉義市；嗣於同年八月九日十四時十分許，騎乘
    前開機車在嘉義市○○○路五００號前為警查獲，經移送台灣嘉義地方法院檢察
    署，由該署檢察官諭知二萬元交保候傳。(三)、同年七月七日二十時許，在高雄市
    ○○路八十九號前，徒手竊取徐育志管領中之車牌號碼ＹＭＱ─一二三號（起訴
    書誤載為ＹＹＱ─一二三號）機車一部，得手後，留供己用。(四)、同年七月七日
    二十二時三十分許，在高雄市○○路康福國小後側，拾取客觀上具危險性足供兇
    器用之石頭一塊，砸毀甲○○所有放置在該處之車牌號碼ＹＩ─三八七二號自用
    小客車左前側車門玻璃（毀損部分未據告訴），而開啟車門入內竊取七星牌香煙
    四包、玉彩頭二個、玉項鍊一條、鎖匙一串、扙鎖一個、手提袋一個，並將前
    開物品放入手提袋內而置於其實力支配下，隨即為巡邏員警查獲。
二、案經高雄市政府警察局苓雅分局移送台灣高雄地方法院檢察署檢察官偵查起訴暨
    移送併案審理。
    理  由
一、右揭犯罪事實(一)、(三)之竊盜犯行，業據被告乙○○於警、偵訊及本院審理時坦承
    不諱，核與被害人賴貝姿、徐育志指訴情節相符，並有贓物領據二紙、車籍作業
    系統查詢認可資料一紙附卷可證，足認被告前開自白與事實相符，應屬可信。另
    訊據被告矢口否認有犯罪事實(二)之竊盜犯行，辯稱：「機車是向林長山借的，有
    答應，可能他忘了」云云，對犯罪事實(四)之竊盜犯行，固坦承有打壞車窗玻璃入
    內行竊盜，惟另辯稱：「車窗玻璃本來就有裂縫，伊是以拳頭打破車窗，不是拿
    石頭」云云；然查，被告係利用被害人林長山未將前開車牌號碼ＣＪＡ─五七三
    號機車鑰匙拔取之機會，竊取該機車之事實，業據其於警、偵訊供承不諱，核與
    林長山指述情節相符，且參酌林長山於警訊即否認與被告認識，並於八十九年七
    月四日即將本件機車報失竊等情，此亦有查詢車輛認可資料在卷可憑，又被告就
    以石頭砸毀車窗玻璃行竊之事實，於八十九年七月八日、二十六日本院調查時，
    一再供認不諱，復經被害人甲○○到庭證稱：「伊車窗並沒有裂縫」等語，及提
    出修復估價單為證，顯見被告前開辯解為圖卸刑責或避重就輕之詞，不足採信；
    此外復有林長山、林桔成簽立之贓物認領保管單附卷可資佐證，是本件事證明確
    ，被告犯行洵堪認定。
二、按汽車車窗為堅固之物，被告能以石頭砸破之，足認該石頭非小，應為客觀上具
    危險性可供兇器之用，是核被告就犯罪事實(一)、(二)、(三)所為，均係犯刑法第三百
    二十條第一項之普通竊盜罪，就犯罪事實(四)所為，則係犯同法第三百二十一條第
    一項第三款之帶兇器竊盜罪，公訴人就此部分亦認係犯普通竊盜罪，尚有未當
    ，起訴法條應予變更。其所犯前開四罪，時間緊接，罪名相同，顯係基於概括犯
    意而為，為連續犯，應論以帶兇器竊盜罪。又被告前曾因竊盜案件，經法院判
    處有期徒刑三月確定，於八十六年一月六日執行完畢，此有台灣高等法院被告全
    國前案紀錄表、台灣高雄地方法院檢察署刑案資料查註紀錄表在卷足憑，其於五
    年內再犯本件有期徒刑以上之罪，為累犯，應依法加重其刑。被告刑之加重遞加
    之。爰審酌被告有竊盜前科，猶不知警惕，再多次犯相同犯罪，惟犯後坦承部分
    犯行，態度尚稱良好，且竊盜所得已歸還被害人，所造成損害尚非重大等一切情
    狀，量處如主文所示之刑，以示懲儆。
三、公訴人雖未就犯罪事實(一)、(二)之竊盜犯行提起公訴（即台灣高雄地方法院檢察署
    八十九年度偵字第一七四八九號、台灣嘉義地方法院檢察署八十九年度偵字第四
    八三九號併案部分），惟本院認與已提起公訴部分有連續犯關係，自得併予審理
    ，附此說明。
四、台灣板橋地方法院就被告涉嫌於八十九年六月二十二日淩晨，在台北縣三重市○
    ○○○道，竊取車牌號碼ＧＤＧ─一三六號機車之竊盜犯行，於八十九年九月三
    十日以八十九年度易字第三一四五號判處被告有期徒刑十月，此有該案起訴書及
    前開前案紀錄表在卷可按，惟該案犯罪事實與被告本件竊盜犯行時間緊接、所犯
    罪名相同，且係於本件繫屬（八十九年七月二十六日）後之八十九年八月十八日
    始繫屬前開法院，本院依法自應對被告本件犯行為實體判決，附此敘明。
據上論斷，應依刑事訴訟法第二百九十九條第一項前段、第三百條，刑法第五十六條
、第三百二十一條第一項第三款、第四十七條，判決如主文。
中      華      民      國    八十九    年      十      月     十三     日
                                  臺灣高雄地方法院刑事第一庭
                                      法  官  曾逸  誠
右正本證明與原本無異。
如不服本判決，應於判決送達後十日內，向本院提出上訴狀。
                                     書記官    許玉城
中    華    民    國      八十九      年      十      月      十三      日
附錄本判決論罪之法條
刑法第三百二十一條第一項第三款：
犯竊盜罪而有左列情形之一者，處六月以上五年以下有期徒刑：
三、攜帶兇器而犯之者。


司法院資訊處製作；財團法人民間司法改革基金會備份。
